臺灣新竹地方法院刑事判決　　　　　　　　　　　　　九十一年度易字第二二七號
　　公　訴　人　臺灣新竹地方法院檢察署檢察官
　　被　　　告　乙○○
右列被告因違反毒品危害防制條例案件，經檢察官提起公訴（九十年度毒偵緝字第一
八○號、九十年度毒偵字第一七○八號），本院判決如左：
    主  文
乙○○持有第一級毒品，處有期徒刑參月，如易科罰金，以參佰元折算壹日，扣案之
海洛因淨重零點零伍公克沒收銷毀；又連續施用第二級毒品，處有期徒刑伍月，如易
科罰金，以參佰元折算壹日，扣案之安非他命毛重壹點肆公克沒收銷毀，另扣案之安
非他命殘渣袋伍只、安非他命吸食器壹組、分裝袋貳只、分裝匙參支均沒收。應執行
有期徒刑柒月，如易科罰金，以參佰元折算壹日，扣案之海洛因淨重零點零伍公克、
安非他命毛重壹點肆公克沒收銷毀，另扣案之安非他命殘渣袋伍只、安非他命吸食器
壹組、分裝袋貳只、分裝匙參支均沒收。
    事  實
一、乙○○前因施用第二級毒品安非他命案件，經本院分別以八十七年毒聲字第一一
    九號、八十七年度毒聲字第九九○號裁定送觀察、勒戒後，認認無繼續施用毒品
    之傾向，業經臺灣新竹地方法院檢察署檢察官分別以八十七年度偵字第三九八一
    號、八十九年度偵緝字第一六九號不起訴處分確定。竟仍不知悔改，基於施用第
    二級毒品安非他命之概括犯意，自民國九十年八月初某日起至同年十月十六日止
    ，連續在新竹縣竹北市○○路四○八巷六二號五樓之六、新竹市○區○○里○鄰
    ○○路一六七巷十七號等處，以將安非他命置於玻璃球內，下方以火燒烤成煙吸
    食之方式，施用第二級毒品安非他命多次。嗣分別於九十年八月十一日二十一時
    三十五分許，在新竹縣竹北市○○路四○八巷六二號五樓之六；九十年十月十七
    日十九時許，在新竹市○○路二八七號林鴻偉婦產科三樓為警查獲，並在乙○○
    身上扣得安非他命殘渣袋五只、分裝匙一支，在其友人甲○○（另案偵查中）身
    上扣得乙○○所有之安非他命四小包毛重一點四公克、吸食器一組、分裝袋二只
    、分裝匙二只。另乙○○於九十年十月十七日十八時許，在上開林鴻偉婦產科一
    樓前，收受並持有由年籍不詳之綽號「阿宏」之成年男子所交付之第一級毒品海
    洛因二包（淨重零點零五公克）。
二、案經新竹縣警察局竹北分局、新竹市警察局第一分局報告臺灣新竹地方法院檢察
    署檢察官偵查起訴。
    理  由
一、訊據被告乙○○對於在右揭時地連續施用安非他命之事實，坦承不諱，惟矢口否
    認持有第一級毒品海洛因犯行，辯稱：海洛因是綽號「阿宏」男子寄放，伊不知
    是海洛因云云。經查：
（一）被告自九十年八月初某日起至九十年十月十六日止，連續施用第二級毒品安非
      他命事實，已據其於本院審理中供承不諱，又其分別於九十年八月十二日及同
      年十月十七日為警查獲經採尿送驗結果，均呈安非他命陽性反應，此有新竹縣
      衛生局九十年九月四日竹縣衛六字第九○○五九一號尿液檢驗單及姓名對照表
      、新竹市衛生局九十年十月二十三日竹市衛六字第一六三五五號不法藥物尿液
      初步篩檢報告書及姓名對照表附卷可稽，是認被告上開自白施用安非他命犯行
      應與事實相符，堪足採信。
（二）至被告辯稱：海洛因是綽號「阿宏」男子寄放，伊不知是海洛因云云。然查：
      該海洛因是用透明夾鏈袋分裝為二小包（見九十年度毒偵字第一七○八號偵查
      卷第十一頁），被告於本院審理中亦供稱：「阿宏」拿給伊時，是用一個大的
      透明塑膠夾鏈袋裝著等語（見本院九十一年四月十七日審理筆錄），既是用透
      明的袋子裝著，被告當可清楚得見所裝者為白色粉末，又被告為長期施用毒品
      者，對於毒品之形狀應所知悉，況本件海洛因又是以一般慣用之毒品包裝方式
      即用夾鏈袋分裝為二小包，被告於收受當時應已知悉所取者為第一級毒品海洛
      因，被告所辯顯係事後飾卸之詞，無足採信。另上開海洛因經送鑑驗結果確係
      第一級毒品海洛因（淨重零點零五公克），此有法務部調查局編號00000
      0000號鑑定通知書一件在卷足憑，是被告持有海洛因犯行，應堪認定。
（三）此外，復有臺灣新竹地方法院檢察署八十七年度偵字第三九八一號、八十七年
      度偵字第四五一三號、八十八年度毒偵緝字第一六九號不起訴處分書、臺灣新
      竹地方法院檢察署刑案資料查註紀錄表、本院八十七年度毒聲字第一一九號、
      刑事裁定、臺灣高等法院被告全國前案紀錄表各一件附卷可參，本案事證已臻
      明確，被告持有第一級毒品海洛因、施用第二級毒品安非他命犯行，均堪予認
      定，自應依法予以論罪科刑。
二、核被告所為，係犯毒品危害防制條例第十一條第一項之持有第一級毒品罪及同條
    例第十條第二項之施用第二級毒品罪。被告持有第二級毒品之低度行為為施用第
    二級毒品之高度行為所吸收，不另論罪。其先後多次施用第二級毒品犯行，時間
    緊接、犯構成要件相同之罪名，係基於概括之犯意反覆為之，應依連續犯規定論
    以一罪，並加重其刑。其所犯持有第一級毒品及施用第二級毒品二罪間，犯意各
    別，行為互殊，應分論併罰之。爰審酌被告持有第一級毒品海洛因、施用第二級
    毒品安非他命之行為，危害國民及自己健康，被告前有施用第二級毒品安非他命
    前科，經觀察、勒戒後，仍不思改進、戒斷，暨其犯罪動機、目的及犯後態度等
    一切情狀，判決如主文所示之刑，並定其應執行之刑及諭知易科罰金之折算標準
    。
三、扣案之海洛因淨重零點零五公克、安非他命毛重一點四公克，均屬毒品危害防制
    條例第二條第二項第一、二款所稱第一、二級毒品，均為違禁物，不問屬於犯人
    與否，均應依毒品危害防制條例第十八條第一項前段之規定，宣告沒收銷燬之；
    另扣案之安非他命殘渣袋五只、安非他命吸食器一組、分裝袋二只、分裝匙三支
    ，屬被告所有、供施用第二級毒品安非他命所用之物，已據被告自承在卷屬實，
    應依刑法第三十八條第一項第二款之規定，併予宣告沒收。
據上論斷，應依刑事訴訟法第二百九十九條第一項前段，毒品危害防制條例第十條第
二項、第十一條第一項、第十八條第一項前段，刑法第十一條前段、第五十六條、第
四十一條第一項前段、第二項、第五十一條第五款、第三十八條第一項第二款，罰金
罰鍰提高標準條例第二條，判決如主文。
本案經檢察官郭棋湧到庭執行職務。
中      華      民      國    九十一    年    四      月      三十      日
                                    臺灣新竹地方法院刑事第二庭
                                        法  官   魏  瑞  紅
右正本證明與原本無異。
如不服本判決，應於判決送達後十日內向本院提出上訴狀( 應附繕本 )，上訴於
臺灣高等法院。
                                        書記官   陳  凰  榆
中      華      民      國    九十一    年    四      月      三十      日
附錄：
毒品危害防制條例第十條第二項
施用第二級毒品者，處三年以下有期徒刑。
毒品危害防制條例第十一條第一項
持有第一級毒品者，處三年以下有期徒刑、拘役或新臺幣五萬元以下罰金。
